# 风电项目进入《可再生能源电价附加资金补助目录》前，风力发电企业是否应确认补贴...

提问人：范范 _ 范范 时间：2016-07-04 18:50:38
某风力发电企业开发建设的风电场项目A于 2015 年 8 月并网发电，根据与电网企业签订的购售电合同，风电场的上网电价为0.61元/KW·h，其中标杆电价为0.35元/KW·h，可再生能源补贴为0.26/KW·h。可再生能源补贴电价的结算：待该发电场项目申请进入《可再生能源电价附加资金补助目录》后，由可再生能源发展基金向电网拨付，然后由电网与发电企业结算。发电项目申请进入补助目录需一定的时间（ 2014 年 11 月后补助目录再未更新）。根据可再生能源电价附加有关会计处理规定（财会〔 2012 〕 24 号）：三、电网企业取得可再生能源发电项目上网电价补助的会计处理电网企业取得可再生能源发电项目上网电价补助时，按收到或应收的金额，借记“银行存款”等科目，贷记“主营业务收入”科目。四、可再生能源发电企业销售可再生能源电量的会计处理可再生能源发电企业销售可再生能源电量时，按实际收到或应收的金额，借记“银行存款”、“应收账款”等科目，按实现的电价收入，贷记“主营业务收入”科目，按专用发票上注明的增值税额，贷记“应交税费——应交增值税（销项税额）”科目。 问题 1 ：在发电项目进入补助目录前，考虑到补贴电价将来可以收到，且合同已明确约定补贴定价，发电企业是否可确认补贴电价部分对应的收入？即财会〔 2012 〕 24 号文第四条中“实现的电价收入”是否包含补贴电价部分？问题 2 ：财会〔 2012 〕 24 号文第三条中电网企业取得可再生能源发电项目上网电价补助时确认电价补助收入，在发电项目进入补助目录前，如果发电企业确认了补贴收入即电网确认了补贴电价对应的成本，造成电网企业收入与成本的不匹配？问题 3 ：发电企业按照上网电价确认收入，但仅开具标杆电价部分的销售发票，补贴电价部分对应的销项税额是否需要计提？问题 4 ：发电企业补贴电价收入对应的应收账款按照账龄分析法组合计提坏账是否合理？是否可以适用单项计提法？

回答人：chenyiwei
1 、至少应当确保该风电项目被列入《可再生能源电价附加资金补助目录》不存在重大的不确定性。在判断该笔可再生能源补贴款的可收回性时，需谨慎考虑是否存在可能导致其无法被列入该目录的因素，以及其他可能导致该款项的可收回性存在不确定性的因素。
在谨慎确定的前提下，才可以在列入目录前确认这部分补贴收入。如果无法合理估计的，则建议在被列入目录后才确认这部分补贴款对应的收入。 2 、既然已经确认补贴收入，则表明满足“相关的经及利益很可能流入企业”的条件，相应地表明与补贴款相对应的纳税义务也很可能发生，相应地，应当对这部分销项税额予以计提，可暂计入“其他应付款”中。 3 、因该补贴款的信用风险特征显著不同于应收电费，因此应采用个别认定法考虑其坏帐准备问题。